【裁判字號】    99,交抗,1492
【裁判日期】    990712
【裁判案由】    違反道路交通管理處罰條例
【裁判全文】
臺灣高等法院交通事件裁定            99年度交抗字第1492號
    抗  告  人
    即受處分人  甲○○
上列抗告人因違反道路交通管理處罰條例案件，不服臺灣板橋地
方法院，中華民國99年5 月10日裁定（99年度交聲字第538 號）
，提起抗告，本院裁定如下：
    主      文
抗告駁回。
    理      由
一、抗告人即受處分人甲○○於民國（下同）99年1月9日上午10
    時31分許，駕駛MFP-462號牌重型機車，行經臺北縣中和市
    ○○路○ 段廟美街口，未於規定車道行駛，經臺北縣政府警
    察局中和第一分局執勤員警拍照採證逕行舉發。原處分機關
    即交通部公路總局臺北區監理所板橋監理站依道路交通管理
    處罰條例第45條第13款、第63條第1 項第1 款（原處分漏載
    「第1 款」）規定，裁處罰鍰新臺幣600 元，並記違規點數
    1 點。
二、抗告人於原審聲明異議略以：「依違規照片顯示抗告人在照
    片的最右側，也就是說抗告人只進入禁行機車道一點，且因
    該路段為二線道，抗告人是為閃避公車、閃避由連城路匯入
    的車輛、閃避當時併排停於慢車道的車輛，不得已才進入快
    車道。抗告人提出申訴，原舉發機關卻函覆稱上述違規行為
    是員警親眼目睹等語，實難信服。再加上該路口是中山路與
    連城路2路匯成1路的路口，卻僅有二線道，因此進入該路口
    的車輛須互相閃避，以防碰撞，警員明知該路口設計不良，
    卻不思改善，反而利用此路口不良設計，取締違規車輛實難
    甘服。」等語。
三、原審詳述抗告人騎乘機車行駛於禁行機車道，有取締採證照
    片可憑，抗告人對此事實並不爭執。抗告人空言辯駁為閃避
    外側公車、車輛，不得已才進入禁行車道等語，不足採信。
    抗告人未於規定車道行駛違規事實明確，原處分機關所為裁
    罰合於前述規定並無違誤，因而駁回聲明異議。
四、原審認事用法，並無不當。抗告意旨仍以受外側車道車輛所
    迫而駛入禁行機車道。應由舉發單位舉證當時確有車輛佔據
    外側車道等語，提起抗告。
五、經審查，認定抗告無理由：
    依採證照片顯示，抗告人騎乘機車確實行駛於繪有「禁行機
    車」標字車道上。抗告人未依規定車道行駛違規情事明確，
    抗告人主張受右側車流狀況影響不得已方進入內側禁行機車
    車道行駛的權利障礙事實，自應由抗告人舉證以實其說；而
    抗告意旨仍執陳詞，空言指稱原裁定不當，並無理由，應予
    駁回。
六、依道路交通案件處理辦法第26條，刑事訴訟法第412條，裁
    定如主文。
中    華    民    國    99    年    7     月    12    日
                  刑事第六庭審判長法  官  林明俊
                                  法  官  吳淑惠
                                  法  官  郭豫珍
以上正本證明與原本無異。
不得再抗告。
                                  書記官  胡勤義
中    華    民    國    99    年    7     月    12    日

司法院資訊處製作；財團法人民間司法改革基金會備份。
